【裁判字號】    89,訴,1066
【裁判日期】    890929
【裁判案由】    槍砲彈藥刀械管制
【裁判全文】
臺灣板橋地方法院刑事判決                        八十九年度訴字第一六六號
    公  訴  人  臺灣板橋地方法院檢察署檢察官
    被      告  甲○○
右列被告因違反槍砲彈藥刀械管制條例案件，經檢察官提起公訴 (八十九年度偵字第
五三四六號），本院判決如左：
    主  文
甲○○無罪。
    理  由
一、本件公訴意旨略如附件之起訴書。
二、按犯罪事實應依證據認定之，無證據不得推定其犯罪事實，刑事訴訟法第一百五
    十四條定有明文。又事實之認定，應憑證據，如未能發現相當證據，或證據不足
    以證明，自不能以推測或擬制之方法，以為裁判之基礎，最高法院著有四十年台
    上字第八六號判例可資參照。
三、本件公訴人認被告甲○○涉有槍砲彈藥刀械管制條例之犯行，係以內政部刑事警
    察局之鑑驗通知書為證。訊據被告甲○○堅決否認有違反槍砲彈藥刀械管制條例
    犯行，辯稱：系爭槍枝係買來供伊孩子把玩，並未經改造，槍枝根本不能擊發子
    彈，扣案之子彈亦是玩具子彈等語。
四、經查，警方將扣案槍彈送請內政部刑事警察局鑑定結果，認為「送鑑八厘米手槍
    一支，槍枝管制編號0000000000，認係由仿WALTHER廠半自動手槍製造之金屬玩
    具槍，拆除槍管內阻鐵改造而成，機械性能良好，可擊發適用子彈，認具殺傷力
    ；送鑑改造子彈三顆，認均係玩具金屬空彈殼」等語，有鑑定通知書一紙（在偵
    查卷第二一頁）可稽。惟本院調閱系爭槍枝，發覺槍管與槍身分離，無法固定組
    合，且缺乏撥殼臂，經送請法務部調查局重新鑑定結果，認定「送鑑槍枝，係仿
    德國WALTHER廠槍枝外形及操作方式，主要由金屬膠質製成的遊戲槍枝，其槍管
    部分有經過鑽磨改造痕跡，並將其中阻隔物拆除，使槍管完全貫通；該槍枝機件
    不全，缺少撥殼臂，復因改造後槍管與槍身無法結合固定，致整支無法牢固組合
    ；送鑑空彈殼三顆，係供遊戲類槍械使用之組合式彈殼，適合前項送鑑槍枝使用
    ，送鑑時尚未組裝，不具殺傷力；送鑑槍枝槍管曾經過加工改造，惟經改造後，
    致該槍滑套、槍管與槍身無法牢固組合，在正常狀況不能擊發子彈，若以手或其
    他工具固定綑綁二者，則仍能操作擊發子彈」等語，此有鑑定通知書一份在本院
    審理卷內可證。依上開調查，系爭槍枝既缺乏撥殼臂，且槍管、槍滑套與槍身分
    離，無法固定組合，依現況並不能擊發子彈，既不具殺傷力。此外，復查無其他
    積極確切之證據足資證明被告有何犯行，既不能證明被告犯罪，自應依法為其無
    罪判決之諭知。
五、移送併辦部分（八十九年度偵字第一二九一二號）意旨略以：被告甲○○於八十
    八年二月三日，在台北縣新莊市○○街八二巷三號六樓，持有ＰＰＫ手槍一把及
    子彈三顆，因認被告甲○○涉有槍砲彈藥刀械管制條例第十條第四項及第十二條
    第四項之罪嫌云云。因本案違反槍砲彈藥刀械管制條例罪嫌部分，業經本判判決
    無罪，是以併辦部分已無裁判上一罪關係，依法無從併案審理，應退還檢察官依
    法處理。
據上論斷，應依刑事訴訟法第三百零一條第一項，判決如主文。
本案經檢察官徐名駒到庭執行職務。
中      華      民      國    八十九    年      九      月    二十九    日
                                      臺灣板橋地方法院刑事第二庭
                                          法  官  黃  惠  瑛
右正本證明與原本無異。
如不服本判決，應於判決送達後十日內，向本院提出上訴狀。
                                          書記官  張  志  華
中      華      民      國    八十九    年      十      月      四      日


司法院資訊處製作；財團法人民間司法改革基金會備份。
